fr: Présence de coque ou d’enveloppe: Décortiqué; En coque; Partiellement décortiqué; Écalé; Autre
en: Shell/hull status: Hulled; In-shell; Partially shelled; Shelled; Other
ru: Наличие скорлупы или оболочки: Очищенные от шелухи; В скорлупе; Частично очищенные; Очищенные; Другое
vi: Tình trạng vỏ/thân tàu: Đã bóc vỏ; Nguyên vỏ; Bóc vỏ một phần; Đã tách vỏ; Khác
bg-BG: Състояние на корпуса/обвивката: Лющен; С черупка; Частично обелен; Обелен; Друго
el: Κατάσταση κελύφους/φλοιού: Αποφλοιωμένο; Με κέλυφος; Μερικώς αποφλοιωμένο; Χωρίς κέλυφος; Άλλο
tr: Gövde/kabuk durumu: Kabuksuz; Kabuklu; Kısmen soyulmuş; Soyulmuş; Diğer
de: Schalen-/Hüllenzustand: Entspelzt; In der Schale; Teilweise geschält; Geschält; Sonstige
it: Stato del guscio/buccia: Decorticato; In guscio; Parzialmente sgusciato; Sgusciato; Altro
nl: Schaal/huls status: Ontbolsterd; Ongepeld; Gedeeltelijk gepeld; Gepeld; Overig
pt-BR: Casca status: Descascado; Com casca; Parcialmente descascado; Descascado; Outro
ko: 선체/껍질 상태: 겉껍질 제거; 껍질 포함; 부분 껍질 제거; 껍질 제거; 기타
cs: Stav skořepiny/trupu: Bez slupky; Ve skořápce; Částečně vyloupané; Vyloupané; Jiné
ja: 殻/外皮の状態: 殻むき; 殻付き; 一部殻むき; むき身; その他
hr-HR: Status ljuske/opne: Oljušteno; U ljusci; Djelomično oljušteno; Očišćeno; Drugo
zh-CN: 带壳/去壳状态: 脱壳; 带壳; 部分脱壳; 去壳; 其他
pt-PT: Estado do casco/casca: Sem casca; Com casca; Parcialmente com casca; Sem casca; Outro
fi: Kuoren tila: Kuoreton; Kuorellinen; Osittain kuorittu; Kuorittu; Muu
sv: Skalstatus: Skalad; Med skal; Delvis skalad; Urskalad; Övrigt
lt-LT: Lukšto / kevalo būsena: Be lukštų; Su kevalais; Iš dalies nulupta; Išlukštenta; Kita
hu: Héj vagy maghéj állapota: Hántolt; Héjas; Részben hántolt; Héj nélküli; Egyéb
sk-SK: Stav korpusu/plášťa: Lúpané; V škrupine; Čiastočne lúpané; Vylúpané; Iné
nb: Status for skall/skrog: Avskallet; Med skall; Delvis avskallet; Uten skall; Annet
pl: Stan skorupy/łupiny: Łuskane; W łupinie; Częściowo łuskane; Łuskane; Inne
ro-RO: Stadiu de decorticare: Decorticat; În coajă; Decorticat parțial; Fără coajă; Altele
sl-SI: Stanje lupine: Oluščeno; V lupini; Delno brez lupine; Brez lupine; Drugo
zh-TW: 果殼/外殼狀態: 脫殼; 帶殼; 部分去殼; 去殼; 其他
da: Status for skal/skrog: Afskallet; Med skal; Delvist afskallet; Uden skal; Andet
th: สถานะเปลือก/ตัวเรือ: กะเทาะเปลือกแล้ว; ทั้งเปลือก; แกะเปลือกบางส่วน; แกะเปลือกแล้ว; อื่นๆ
es: Estado de la cáscara o corteza: Descascarado; Con cáscara; Parcialmente pelado; Pelado; Otro